【裁判字號】    97,親,31
【裁判日期】    970630
【裁判案由】    否認子女
【裁判全文】
臺灣彰化地方法院民事判決                97年度親字第31號
原      告  丙○○
訴訟代理人  陳政麟律師
被      告  乙○○
兼上一人
法定代理人  甲○○
上列當事人間否認子女事件，本院於民國97年5月28日言詞辯論
終結，判決如下：
    主  文
確認被告乙○○（男，93年10月25日生，身分證統一編號：Ｚ000
000000號）非被告甲○○（女，民國○○年○月○日生，身分證統一
編號：Ｚ000000000號）自原告丙○○（男，民國○○年○○月○日生
，身分證統一編號：Ｚ000000000號）受胎所生之婚生子。
訴訟費用新台幣參仟元由被告負擔。
    事實及理由
一、原告起訴主張略以：緣原告與被告甲○○（原名范氏美幸）
    於民國（下同）91年10月14日結婚。婚後原告因案於92年2
    月21日至93年11月7日止在監執行。惟於原告在監期間被告
    甲○○竟與訴外人李宗穎於93年10月25日生下被告乙○○，
    該二人生下被告乙○○後，卻一直隱瞞不讓原告知悉被告乙○○出生一事。且原告出監後，即獨自在外工作，而仍不知
    被告甲○○與訴外人李宗穎有生下被告乙○○。直至97年2
    月間原告與被告甲○○談及協議離婚，被告甲○○才向原告
    坦承，原告因而始知悉被告甲○○與訴外人李宗穎於原告在
    監期間生下被告乙○○，則原告與被告甲○○即於97年2月2
    9日完成協議離婚，在離婚後被告甲○○隨即於同日與訴外
    人李宗穎結婚。且原告、被告等二人、訴外人李宗穎並於97
    年3月間進行親子鑑定，經鑑定結果亦證明被告乙○○非原
    告與被告甲○○之婚生子，原告為此提起本訴，並聲明如主
    文所示。
二、被告聲明：同意原告之請求。
三、得心證之理由：
（一）本件原告主張其與被告甲○○本係夫妻，嗣後協議離婚，
      惟婚姻關係存續中，被告生有一子即被告乙○○之事實，
      業據其提出戶籍謄本、出生證明書等件為憑，自堪信為真
      實。又原告主張其於92年2月21日至93年11月7日止在監執
      行，亦有原告提出之台灣雲林監獄出監證明書影本附卷可
      稽；又在此期間被告甲○○與訴外人李宗穎於93年10月25
      日生下被告乙○○等情，亦有被告乙○○之出生証明、柯
      滄銘婦產科出具之血緣鑑定報告書二份所稱「根據以上三
      人比對之分析結果，可以排除丙○○與乙○○之親子血緣
      關係。」、「本系統所檢驗之STR點位皆無法排除李宗穎
      與乙○○之親子血緣關係，其綜合親子關係指數為232327
      .9790，親子關係概率值為99.999570%」，有該證明書及
      血緣鑑定報告書在卷可稽，是原告此部分之主張，亦屬真
      實。
（二）按民法第1063條第1項推定之婚生子女，如夫妻之一方或
      子女能證明子女非為婚生子女者，得於知悉該子女非為婚
      生子女，或子女自知悉其非為婚生子女之時起2年內提起
      否認之訴，同條第2、3項分別定有明文。查被告甲○○受
      胎生下乙○○，既係在其與原告婚姻關係存續中，則依法
      自應推定被告乙○○為原告與被告甲○○之婚生子，然被
      告甲○○懷有被告乙○○時，原告仍在監執行，並未與被
      告甲○○同居，是即非自原告受胎。準此，原告於97年2
      月間知悉被告乙○○非為婚生子女時起二年內提起本件訴
      訟，於法洵屬有據，應予准許。
四、據上論結：本件原告之訴為有理由，依民事訴訟法第85條第
    1項前段、第78條，判決如主文。
中    華    民    國    97    年    6    月     30    日
                      家事法庭法  官  王美惠
以上正本係照原本作成。
如不服本判決，應於判決送達後20日之不變期間內，向本院提出
上訴狀。
                              書記官  田慧賢
中    華    民    國    97    年    6    月     30    日


司法院資訊處製作；財團法人民間司法改革基金會備份。
